【裁判字號】    89,訴,574
【裁判日期】    890314
【裁判案由】    清償債務
【裁判全文】
臺灣臺北地方法院民事判決  八十九年度訴字第五七四號
    原      告  丙○○
    訴訟代理人  李漢鑫律師
                許晏賓律師
    送達代收人  乙○○  住台北市○○○路○段五九號八樓
    被      告  甲○○  住台北市○○路○段三七二巷一０一弄五一九號五樓
右當事人間清償債務事件，本院判決如左：
    主    文
被告應給付原告新臺幣拾萬元，及自民國八十九年二月十日起至清償日止，按週年
利率百分之五計算之利息。
原告其餘之訴駁回。
訴訟費用由被告負擔百分之五十七；餘由原告負擔。
本判決原告勝訴部分，於原告以新臺幣壹拾萬元為被告供擔保後，得假執行。但被告
如於假執行程序實施前，以新臺幣拾萬元為原告預供擔保，得免為假執行。
原告其餘假執行之聲請駁回。
    事    實
甲、原告方面：
一、聲明：
（一）被告應給付原告新臺幣（下同）伍拾萬元，及自起訴狀繕本送達翌日起至清
      償日止，按週年利率百分之五計算之利息。
（二）願供擔保請准宣告假執行。
二、陳述：
（一）被告於民國八十八年一月一日，與原告簽訂金錢借貸協議書契約，約定被告向
      原告借貸之拾萬元，被告應自八十八年一月七日起至八十八年九月七日止，
      每月七日償還原告壹萬元；其餘之貳拾壹萬元，應於八十八年十月七日，一次
      清償，如有一期未履行，視為全部到期，並賠償被告拾萬元之懲罰性違約金
      。同時，被告開立到期日為八十八年十月七日，面額為拾萬元之本票一紙予
      原告。詎被告僅清償柒萬元後，即未依約清償，依前述約定，債權視為全部到
      期，被告尚欠原告借款貳拾參萬元、懲罰性違約金拾萬元，爰依金錢借貸協
      議書契約和票據之法律關係，請求被告給付伍拾萬元，及自起訴狀繕本送達
      翌日起至清償日止，按週年利率百分之五計算之利息。
三、證據：提出金錢借貸協議書契約、本票各一紙、存款簿二份為證。
乙、被告方面：
一、聲明：駁回原告之訴及假執行之聲請；如受不利之判決，願預供擔保，請准免為
    假執行。
二、陳述：原告提出之金錢借貸協議書契約，確為被告所親自簽名，該契約係兩造為
    結束男女朋友關係，對於以前之金錢往來，予以結算所簽定。且被告對於金錢借
    貸協議書契約上之金額，仍積欠原告貳拾萬元部分，予以自認。
    理    由
一、本件原告主張之前述事實，業據原告提出金錢借貸協議書契約、本票各一紙、存
    款簿二份為證，亦為被告所自認，自堪信為真實。
二、按約定之違約金額過高者，法院得減至相當之數額；民法第二百五十二條定有明
    文。本件兩造因結束男女朋友關係，結算兩造間之金錢往來，始簽訂金錢借貸協
    議書契約，並約定被告未依約履行時，應給付原告拾萬元之懲罰性違約金。本
    院認兩造間有關懲罰性違約金之約定，為拾萬元，實屬過高，依前述民法第二
    百五十二條之規定，予以酌減為柒萬元，較為適當。從而，原告依金錢借貸協議
    書契約和票據法第二十九條之規定，請求被告給付拾萬元（230000＋70000=
    300000），及自起訴狀繕本送達被告之翌日起即八十九年二月十日至清償日止，
    按週年利率百分之五計算之利息之範圍內，為有理由，應予准許。逾此部分之請
    求，為無理由，應予駁回。另本件兩造均陳明願供擔保後，請准宣告假執行或免
    為假執行，經核原告勝訴部分，合於規定，爰分別酌定相當之擔保金額，予以准
    許。又原告其餘之訴既經駁回，其該部分假執行之聲請，因訴之駁回而失所附麗
    ，不應准許。
四、據上論結，原告之訴為一部有理由，一部無理由，依民事訴訟法第七十九條但書
    、第三百九十條第二項、第三百九十二條，判決如主文。
中      華      民      國    八十九    年      三      月      十四    日
                                 民事第六庭法      官  姜悌文
右為正本係照原本作成
如對本判決上訴，須於判決送達後廿日內向本院提出上訴狀
中      華      民      國    八十九    年      三      月      十五    日
~B法院書記官  黃幸珍


司法院資訊處製作；財團法人民間司法改革基金會備份。
